【裁判字號】    92,豐簡上,291
【裁判日期】    921028
【裁判案由】    竊盜
【裁判全文】
臺灣臺中地方法院刑事判決                      九十二年度豐簡上字第二九一號
    上  訴  人
    即  被  告  甲○○
右上訴人因竊盜案件，不服本院豐原簡易庭九十二年度豐簡字第二三五號中華民國九
十二年五月二十五日第一審簡易判決（聲請案號：臺灣臺中地方法院檢察署九十二年
度偵字第六○九七號），提起上訴，本院管轄第二審之合議庭判決如左：
    主  文
上訴駁回。
甲○○緩刑貳年。
    事  實
一、甲○○基於意圖為自己不法所有之概括犯意，於民國九十二年三月十五日上午十
    一時五十分許，先後在臺中縣豐原市○○路○段一一五六巷十一號及同巷七號屋
    後屋簷下之晒衣架，連續竊取己○○之內衣一件、內褲一件及戊○○所有之內衣
    一件、內褲一件，得手後，為丁○○○當場發覺而報警查獲。
二、案經臺中縣警察局豐原分局報請臺灣臺中地方法院檢察署檢察官偵查起訴。
    理  由
一、訊據被告甲○○矢口否認有何竊盜犯行，辯稱：是綽號「阿狗」的男子強迫伊去
    偷的，但伊沒拿他人內衣褲云云。惟查，右揭事實，業據證人戊○○、丁○○○
    本院調查時證述明確，且證人丁○○○於本院調查時證稱：我們問被告為何要偷
    內衣褲，被告說他沒有偷，後來我們就報警查辦，被告此時從外套拿出灰色內衣
    、紅色內褲等語（參見本院刑事卷宗九十二年八月十一日調查筆錄第三頁），足
    見被告辯稱伊沒拿他人內衣褲云云，顯非屬實；又證人乙○○即到場處理員警於
    本院調查時證稱：被告在被查獲時並沒有說是「阿狗」叫他偷的，是後來製作筆
    錄才說的等語（參見本院刑事卷宗九十二年八月十一日調查筆錄第四頁），且被
    告迄今亦未能提出「阿狗」之真實姓名以供本院查核，足徵被告辯稱遭「阿狗」
    強迫云云，顯係臨訟杜撰，並非可採；另被告雖提出行政院衛生署豐原醫院診斷
    證明書一紙，欲證明案發當時被告有精神分裂之病症，然此診斷證明書係案發後
    之九十二年六月六日開立，尚難做為被告案發當時即有精神分裂症之證明，且證
    人乙○○於本院調查證稱：被告精神狀態很正常，還認得伊是警察，伊問被告問
    題，均能回答等語（參見本院刑事卷宗九十二年八月十一日調查筆錄第四頁），
    益見被告當時精神狀態正常，是被告前揭置辯，顯係臨訟飾卸之詞，要無可信。
    綜上，本案事證明確，被告犯行洵堪認定，應依法論科。
二、核被告所為，係犯刑法第三百二十條第一項之普通竊盜罪。被告先後二次竊盜犯
    行，時間緊接，方法相同，觸犯構成要件相同之罪，顯係基於概括犯意為之，為
    連續犯，依刑法第五十六條之規定，以一罪論，並加重其刑。原審適用刑事訴訟
    法第四百四十九條第一項前段、第四百五十四條第二項，刑法第五十六條、第三
    百二十條第一項、第四十一條第一項前段，罰金罰鍰提高標準條例第一條前段、
    第二條，量處被告拘役陸拾日，並諭知易科罰金之折算標準，認事用法並無不當
    ，量刑亦屬妥適。被告猶執前詞，指摘原審判決不當，復未能提出有利之證據以
    供本院參酌，本件上訴即無理由，應予駁回。末查，被告前未曾受有期徒刑以上
    刑之宣告，有臺灣臺中地方法院檢察署刑案資料查註紀錄表、臺灣高等法院被告
    全國前案紀錄表各一份在卷足憑，其因一時失慮，致觸刑章，經此次偵審程序，
    當知所警惕，且被告目前患有精神分裂之病症，有行政院衛生署豐原醫院診斷證
    明書一紙在卷可憑，本院認所宣告之刑以暫不執行為適當，併諭知緩刑二年，以
    勵自新。
據上論斷，應依刑事訴訟法第四百五十五條之一第一項、第三項、第三百六十四條、
第三百六十八條，刑法第七十四條第一款，判決如主文。
本案經檢察官丙○○到庭執行職務
中      華      民      國      九十二    年      十    月    二十八    日
                                臺灣臺中地方法院刑事第三庭
                                    審判長法  官 劉錫賢
                                          法  官 黃松竹
                                          法  官 黃裕仁
右正本證明與原本無異。
不得上訴。
                                          書記官
中      華      民      國      九十二    年      十    月    二十八    日
附錄本案論罪科刑法條全文
刑法第三百二十條第一項
意圖為自己或第三人不法之所有，而竊取他人之動產者，為竊盜罪，處五年以下有期
徒刑、拘役或五百元以下罰金。


司法院資訊處製作；財團法人民間司法改革基金會備份。
